# 向陈老师请教融资租赁事项?

提问人：lwll 时间：2011-03-23 19:04:39
在审计A单位(属于事业单位),A单位融资租赁的B单位设备一台价值 3000 万元,由于A单位委托C单位代理租赁,代理费 15 万元,A单位在资产到达时候由C单位开具的 3015 万元服务业发票入帐. 请问:A单位入帐资产时候是C单位的服务业发票合理吗? 我个人理解应该由B单位开具增值税发票,对不对?

回答人：chenyiwei
融资租赁的税务处理目前争议较大。按照以前的规定，是根据出租人有无金融监管机构或商务部授予的融资租赁资质确定是缴纳增值税还是营业税。增值税转型改革后，对融资租赁动产类固定资产是否应改为征收增值税的讨论也在进行中。你可以关注一下最新的发展。